# 请教陈版股改基准日关于“对赌协议约定的净利润不达标涉及估值调整事项“的处理

提问人：vinccizeng77 时间：2023-05-18 09:57:12
请教陈版：
我们最近有个IPO客户准备股改，与近期入股的战略投资者签署了对赌协议，协议中约定了一条估值调整条款，即 2022 年度净利润不能满足1.1亿，且完成率不足90%情况，按照完成率相应调整估值（假设只有完成80%，估值将由原先 30 亿的估值，调整到 24 亿）。由于该条款，将可能导致原先计入资本公积的金额，调整至股本中，增加投资者的股份比例。该事项为股改基准日事项，应该如何进行会计处理。感谢陈版

回答人：chenyiwei
“近期入股的战略投资者签署了对赌协议，协议中约定了一条估值调整条款，即 2022 年度净利润不能满足1.1亿，且完成率不足90%情况，按照完成率相应调整估值”：该条约定表明：投资者支付固定金额的投资款，但取得的股权比例（权益工具数量）是不固定的，不符合“固定换固定”的条件，故本企业作为融资方应确认为金融负债而不是权益工具处理。
在接受其投资时，除了正常确认实收资本和资本公积以外，还应按照接受投资的金额，借记资本公积，贷记其他流动负债。该项负债属于以公允价值计量且其变动计入损益的金融负债。后续估值调整事项具体确定后，再从负债转回权益。